【裁判字號】    95,訴,1255
【裁判日期】    950530
【裁判案由】    毒品危害防制條例
【裁判全文】
臺灣板橋地方法院刑事判決              95年度訴字第1255號
公  訴  人  臺灣板橋地方法院檢察署檢察官
被      告  甲○○
                    （另案於臺灣臺北監獄臺北分監執行中）
上列被告因毒品危害防制條例案件，經檢察官提起公訴（95年度
毒偵字第2469號），本院改依簡式審理程序，判決如下：
    主  文
甲○○連續施用第一級毒品，處有期徒刑拾月。
    事  實
一、甲○○曾於民國87年間因施用第二級毒品犯行，經本院於87
    年12月11日以87年度毒聲第3804號裁定送勒戒處所觀察、勒
    戒後，認有繼續施用毒品傾向，復經本院於87年12月31日以
    88年度毒聲第15號裁定令入戒治處所施以強制戒治，嗣於90
    年10月13日強制戒治執行完畢出監，由臺灣板橋地方法院檢
    察署檢察官於91年3 月14日以91年度戒毒偵字第146 號為不
    起訴處分確定。嗣於93年間又因施用毒品案件，經本院於93
    年8 月31日以93年度訴字第806 號判決，判處有期徒刑8 月
    確定，現正執行中（指揮書執畢日期95年11月22日）。詎其
    仍不知悛悔，明知海洛因、安非他命分別係毒品危害防制條
    例所定之第一級、第二級毒品，不得施用、持有，竟於前開
    強制戒治執行完畢釋放後，5 年內再基於同時施用海洛因及
    安非他命之概括犯意，自94年初某日起至95年3 月21日晚上
    某時止，連續在臺北縣新莊市○○街48巷11號1 樓租屋處，
    以將毒品同置於玻璃球吸食器內點燃燒烤成煙以吸食氣體之
    方式，施用毒品海洛因、安非他命多次。嗣於95年3 月22日
    下午5 時許，在上址為警查獲，並扣得非甲○○所有之毒品
    海洛因、安非他命及吸食器等物。
二、案經臺北市政府警察局移送臺灣板橋地方法院檢察署檢察官
    偵查起訴，本院於準備程序進行中，被告就被訴事實為有罪
    之陳述，經告知被告簡式審判程序之旨，並聽取當事人之意
    見後，裁定進行簡式審判程序。
    理  由
一、上開犯罪事實，業據被告甲○○於本院準備程序中與審理時
    均坦認不諱，而其經警查獲後所採集之尿液檢體經送驗結果
    ，確呈安非他命陽性反應乙節，有臺北市政府警察局偵辦毒
    品案件尿液檢體委驗單及臺灣檢驗科技股份有限公司於95年
    4 月9 日出具之濫用藥物尿液檢驗報告各1 件在卷可憑（附
    於臺灣板橋地方法院檢察署95年毒偵字第2469號偵查卷宗第
    76 、78 頁）。又依本院歷來審判經驗得知，海洛因及安非
    他命之吸食方式，依施用者之使用習慣而有所不同，並無一
    定模式可循，據以往囑託鑑定機關所為之鑑定結果得知，確
    有於毒品證物及吸食工具等之檢驗中發現以前開二者毒品摻
    雜吸食之案例，故確有施用者將二者同置於吸食器內施用之
    可能，有法務部調查局91年6 月28日調科壹字第0910042511
    0 號函可按，而被告於本院審理時所稱將毒品海洛因及安非
    他命同置於玻璃球吸食器內點燃燒烤成煙以吸食氣體之方式
    ，施用毒品海洛因、安非他命多次乙情，應非無可能，足見
    被告所為不利於己之自白，核與事實相符，應堪信實。次查
    ，被告曾於87年間因施用第二級毒品犯行，經本院於87年12
    月11 日 以87年度毒聲第3804號裁定送勒戒處所觀察、勒戒
    後，認有繼續施用毒品傾向，復經本院於87年12月31日以88
    年度毒聲第15號裁定令入戒治處所施以強制戒治，嗣於90年
    10月13日強制戒治執行完畢出監，由臺灣板橋地方法院檢察
    署檢察官於91年3 月14日以91年度戒毒偵字第146 號為不起
    訴處分確定等情，有前揭不起訴處分書及臺灣高等法院被告
    前案紀錄表各1 件在卷可稽（分別附於同前偵查卷宗第72頁
    及本院卷宗內）。本件事證明確，被告於強制戒治執行完畢
    釋放後，5 年內再犯本件施用毒品海洛因及安非他命之犯行
    ，堪以認定，應予依法論科。
二、核被告甲○○所為，係犯毒品危害防制條例第10條第1 項、
    第2 項之施用第一級毒品海洛因罪及第二級毒品安非他命罪
    。又被告施用前非法持有第一級及第二級毒品之低度行為，
    皆已為施用之高度行為所吸收，均不另論罪。其先後多次施
    用毒品海洛因及安非他命之犯行，均時間緊接，所犯係構成
    要件相同之罪名，各係基於概括犯意而為，均應依連續犯之
    規定論以一罪，並加重其刑。又其一施用行為同時觸犯上揭
    二罪名，為想像競合犯，應依刑法第55條前段規定論以較重
    之連續施用第一級毒品罪。至公訴意旨雖認被告所犯前開2
    罪間犯意各別，罪名互殊，應予分論併罰等語；惟被告於本
    院訊問時供認上情，而公訴人復未指出資以認定被告係分別
    施用第一級毒品海洛因與第二級毒品安非他命之證據方法，
    自應為有利被告之認定，是公訴人認被告所犯上揭2 罪，應
    予分別併罰一節，尚有未洽。爰審酌被告前曾經觀察、勒戒
    及強制戒治處分之執行，竟又為本件犯行，顯見其戒除毒癮
    之意志力薄弱，並考量施用毒品乃自戕行為，所生危害非鉅
    ，暨被告之素行（有臺灣高等法院被告前案紀錄表1 件可參
    ），及犯後坦承犯行等一切情狀，量處如主文所示之刑，以
    示懲儆。至扣案之毒品海洛因、安非他命及吸食器等物，被
    告皆否認為其所有，亦無證據證明確為被告所有，爰不予宣
    告沒收，附此敘明。
據上論斷，應依刑事訴訟法第273 條之1 第1 項、第299 條第1
項前段，毒品危害防制條例第10條第1 項、第2 項，刑法第11條
前段、第56條、第55條，判決如主文。
本案經檢察官張慶林到庭執行職務
中    華    民    國    95    年    5     月    30    日
                  刑事第十二庭  法  官  陳  靜  茹
以上正本證明與原本無異
如不服本判決應於送達後10日內向本院提出上訴狀
                                書記官  廖  美  紅
中    華    民    國    95    年    5     月    30    日
附錄本案論罪科刑法條全文
毒品危害防制條例第10條
施用第一級毒品者，處六月以上五年以下有期徒刑。
施用第二級毒品者，處三年以下有期徒刑。


司法院資訊處製作；財團法人民間司法改革基金會備份。
